臺灣臺中地方法院民事判決  
110年度重訴字第492號
原      告  華南商業銀行股份有限公司

法定代理人  張振芳  
訴訟代理人  廖坤賢  
被      告  唐晟事業有限公司

兼
法定代理人  黃燈安  

被      告  彭美祝  
            黃燈傳  
兼上二人
訴訟代理人  黃燈安  

上列當事人間清償借款事件，本院於民國111年2月14日言詞辯論
終結，判決如下：
    主    文
被告應連帶給付原告新臺幣838萬元，及如附表所示之利息暨違
約金。
訴訟費用由被告連帶負擔。
本判決第一項得假執行。
    事實及理由
一、程序方面：按訴狀送達後，原告不得將原訴變更或追加他訴
    。但有擴張或減縮應受判決事項之聲明，不在此限。民事訴
    訟法第255條第1項第3款定有明文。本件原告起訴後將原聲
    請請求利息起算日延後一日，違約金起算日提前，分別屬縮
    減、擴張應受判決事項之聲明，依照前揭說明，應予准許。
二、原告主張：緣被告唐晟事業有限公司（下稱唐晟公司）及其
    法定代理人兼被告黃燈安，於民國106年11月14日起邀集被
    告彭美祝、黃燈傳作為連帶保證人，為營運週轉需要，向原
    告辦理授信，約定金額新臺幣（下同）1200萬元整，被告陸
    續向聲請人借款840萬元，目前尚積欠本金838萬元及如附表
    編號1至3所示之利息、違約金，唐晟公司自110年4月25日起
    未依約還款繳息，且已發生使用票據存款不足退票情事，黃
    燈安並已通報公告為拒絕往來戶，依照契約約定，系爭債務
    已視為全部到期，故依照消費借貸契約及連帶保證契約，訴
    請被告連帶清償所欠本金跟利息、違約金，並聲明：如主文
    所示。
三、被告則以：被告兼唐晟公司法定代理人黃燈安於本院言詞辯
    論程序表示，被告彭美祝是我太太，黃燈傳是我弟弟，他們
    兩人有委任我為訴訟代理人，有特別代理權，同意清償，我
    了解法院會按照原告之請求下判決，而為認諾之意思表示（
    見本院卷第152、177頁）。
四、按當事人於言詞辯論時為訴訟標的之認諾者，應本於其認諾
    為該當事人敗訴之判決，此觀諸民事訴訟法第384條規定自
    明。經查，被告於本院言詞辯論期日，陳明認諾原告請求（
    見本院卷第152、177頁），而對本件訴訟標的為認諾，依據
    上開規定，本院自應依原告之聲明為被告敗訴之判決。從而
    ，原告依據費借貸契約及連帶保證契約，請求被告給付如主
    文第l項所示之金額、利息，洵屬有據，應予准許。並依民
    事訴訟法第389條第1項第1款規定，依職權宣告假執行，爰
    判決如主文第3項所示。
五、結論：原告之訴為有理由，依民事訴訟法第78條、第85條第
    2項、第384條、第389條第1項第1款前段，判決如主文。
中　　華　　民　　國　　111 　年　　2 　　月　　25　　日
　　　　　　　　　    民事第一庭    法  官    蕭一弘
正本係照原本作成。
如對本判決上訴，須於判決送達後20日內向本院提出上訴狀。如
委任律師提起上訴者，應一併繳納上訴審裁判費。
中　　華　　民　　國　　111 　年　　2 　　月　　25　　日
                                    書記官    黃馨萱

附表
編號 借款日期 尚欠本金 （新臺幣） 利息 違約金 1. 109.11.27 360萬元 民國110年4月28日起至清償日止按年息百分之3.31989計算之利息 民國110年4月28日起至清償日止，逾期在6個月以內部分，按左列利率百分之十計算違約金，逾期超過6個月部分，按左列利率百分之二十計算違約金 2. 109.12.31 278萬元 民國110年5月1日起至清償日止按年息百分之3.31989計算之利息 民國110年5月1日起至清償日止，逾期在6個月以內部分，按左列利率百分之十計算違約金，逾期超過6個月部分，按左列利率百分之二十計算違約金 3. 110.3.25 200萬元 民國110年4月26日起至清償日止按年息百分之3.31989計算之利息 民國110年4月26日起至清償日止，逾期在6個月以內部分，按左列利率百分之十計算違約金，逾期超過6個月部分，按左列利率百分之二十計算違約金  合計 838萬元